臺灣高等法院臺南分院刑事判決
上訴人
即被告　甲○○
　　　　　　　　（另案於臺灣臺南監獄臺南分監執行）
上列上訴人因毒品危害防制條例案件，不服臺灣臺南地方法院九
十四年度訴字第四九八號中華民國九十四年六月二十八日第一審
判決（起訴案號：臺灣臺南地方法院檢察署九十四年度營毒偵字
第一一二號），提起上訴，本院判決如下：
    主    文
上訴駁回。
    事    實
一、甲○○前因施用第一、二級毒品案件，經觀察、勒戒期滿後
    ，認無繼續施用毒品傾向，由臺灣臺東地方法院檢察署檢察
    官於民國（下同）八十九年九月三十日，以八十九年度毒偵
    字第三八一號施用毒品案件不起訴處分確定。仍不思悔改，
    於五年內又分別基於概括犯意，自九十三年十二月間起至九
    十四年一月二十六日止，在台南縣新營市其自用小客車內，
    以注射針筒注射方式，連續施用第一級毒品海洛因多次；及
    以安非他命置入玻璃球燒烤成煙吸食方式，連續施用第二級
    毒品安非他命多次。於九十四年一月二十八日因通緝被捕，
    為警採尿查獲。
二、案經台南縣警察局移送臺灣臺南地方法院檢察署檢察官偵查
    起訴。
    理    由
一、上開犯罪事實，迭據被告甲○○於警訊時、原審及本院審理
    時供承不諱，且被告於案發時為警採取其尿液檢驗結果，均
    有安非他命類之甲基安非他命與鴉片類之嗎啡（即海洛因在
    人體內水解還原而成）反應，有長榮大學之確認報告書附警
    卷可稽，被告自白與事實相符，事證明確。查被告前因施用
    第一、二級毒品案件，經觀察、勒戒期滿後，認無繼續施用
    毒品傾向，由臺灣臺東地方法院檢察署於八十九年九月三十
    日，以八十九年度毒偵字第三八一號施用毒品案件不起訴處
    分確定，有不起訴處分書在卷足憑。於五年內再犯毒品危害
    防制條例第十條第一、二項之罪，應予依法論罪科刑。
二、按海洛因與安非他命依其成癮性、濫用性及對社會危害性之
    程度，為毒品危害防制條例第二條第二項第一款、第二款分
    別列為第一級毒品與第二級毒品。核被告所為，係犯毒品危
    害防制條例第十條第一項施用第一級毒品及同條例第十條第
    二項施用第二級毒品罪。被告施用時非法持有第一級毒品海
    洛因、第二級毒品安非他命之低度行為，分別為其施用之高
    度行為所吸收，均不另論罪。先後多次施用第一級毒品海洛
    因與第二級安非他命犯行，時間緊接，犯罪構成要件相同，
    顯係基於概括犯意反覆實施，為連續犯，依刑法第五十六條
    連續犯之規定論以一罪，並均依法加重其刑。所犯上開二罪
    間，犯意各別，罪名互異，應予分論併罰。原審審酌被告施
    用毒品犯行，性質上對自我身心健康之自戕行為，尚未嚴重
    破壞社會秩序、侵害他人權益，然前因施用毒品經送觀察、
    勒戒之治療處分後，不思戒絕革除惡習，再為本件犯罪，顯
    未因前所受之觀察勒戒、戒治處分記取教訓，及犯後坦承犯
    行等一切情狀，適用毒品危害防制條例第十條第一項、第二
    項、刑法第十一條前段、第五十六條、第五十一條第五款，
　　分別量處施用第一級毒品有期徒刑拾月，施用第二級毒品有
　  期徒刑月，並定應執行有期徒刑壹年。本院經核原判決認
    事用法，均無不合，量刑亦屬妥適。被告上訴意旨，指摘原
    判決量刑過重，為無理由，應予駁回。
三、據上論斷，應依刑事訴訟法第三百六十八條，判決如主文。
本案經檢察官姜麗儒到庭執行職務。
中　華　民　國　　94　　年　　 9　　 月　　　7　　  　日
            刑事第一庭審判長法官　黃　崑　宗
                            法官　田　平　安
                            法官　蔡　長　林
以上正本證明與原本無異。
施用第一級毒品部分，如不服本判決，應於收受本判決後十日內
向本院提出上訴書狀。其未敘述上訴理由者並得於提起上訴後十
日內向本院補提理由書狀（均須按他造當事人之人數附繕本）「
切勿逕送上級法院」。
施用第二級毒品部分，不得上訴。
　　　　　　　　　　　　　書記官　李　培　薇
中　華　民　國　　94　　年　 　9　　 月　　　8　  　　日
附錄本案論罪科刑法條全文：
毒品危害防制條例第十條：
　施用第一級毒品者，處六月以上五年以下有期徒刑。
　施用第二級毒品者，處三年以下有期徒刑。
